臺灣桃園地方法院刑事判決　　　　　　　　　　　　　　九十年度訴字第八三三號
　　公　訴　人　臺灣桃園地方法院檢察署檢察官
　　被　　　告　戊○○
　　　　　　　　乙○○
　 右二人共同
　 指定辯護人　本院公設辯護人　丙○○
　 被　　　告　丁○○
　　右　一　人
　　選任辯護人　巨克安律師
右列被告等因毒品危害防制條例案件，經檢察官提起公訴（八十九年度偵字第六○一
三號），本院判決如左：
    主  文
戊○○販賣第二級毒品，累犯，處有期徒刑柒年拾月。扣案之第二級毒品安非他命驗
餘淨重壹佰參拾貳點貳柒公克，沒收銷燬之。
丁○○販賣第二級毒品，處有期徒刑柒年陸月。扣案之第二級毒品安非他命驗餘淨重
壹佰參拾貳點貳柒公克，沒收銷燬之。
乙○○無罪。
    事  實
一、戊○○曾於民國八十二年間因違反懲治盜匪條例案件，經臺灣高雄地方法院以八
    十三年度訴字第一一三七號判處有期徒刑一年五月確定。甫於八十四年十月三日
    假釋付保護管束期滿視為執行完畢。竟仍不知悔改，於八十九年四月十九日，因
    一名姓名年籍不詳綽號「小龍」之男子，撥打電話給乙○○（另為無罪之判決，
    詳後述），適乙○○正好要去如廁，乃將電話交予戊○○接聽。該名綽號「小龍
    」之男子，向戊○○表示要購買新臺幣（下同）六萬元之第二級毒品安非他命。
    戊○○明知安非他命係毒品危害防制條例第二條第二項第二款所定之毒品，禁止
    非法轉讓、販賣，竟為藉由販售第二級毒品予小龍之機會，抽取部分安非他命供
    己施用謀利，而起意販入第二級毒品安非他命以轉賣予「小龍」。戊○○即著手
    與上手即綽號「吉哥」之丁○○聯絡，撥打丁○○所持用之000000000
    0號行動電話（此電話係由甲○○所申設借丁○○使用），要求以六萬元之價格
    向丁○○買第二級毒品安非他命三台兩。丁○○亦明知安非他命不得非法轉讓、
    販賣，竟意圖營利，而起意出售三台兩予戊○○。雙方約定於在位於桃園縣龜山
    鄉○○○路二二二號林口保齡球館前停車場交易。聯絡妥當後，戊○○即要約乙○○一同至上開保齡球館打球。於當日深夜十二時許，丁○○攜三包第二級毒品
    安非他命（分別驗餘淨重一○點八公克、六九點二三公克、五二點二四公克，合
    計驗餘淨重一百三十二點二七公克），搭乘不詳車牌號碼之計程車，前來上址停
    車場交貨，款項則待與「小龍」完成交易後，再行付款。丁○○到達後即通知戊○○，戊○○向乙○○佯稱到樓下處理事情，一人至一樓，順利自丁○○處販入
    上開毒品，二人並作短暫之交談，丁○○留在現場等候戊○○支付買毒價金。戊○○則回身準備返回保齡球館通知「小龍」前來取貨並付錢，但因臺北縣警察局
    板橋分局警員已據報前往該保齡球館查緝毒品買賣，當場查獲戊○○及丁○○，
    並扣得上開毒品及行動電話一支。
二、案經臺北縣警察局板橋分局報告臺灣桃園地方法院檢察署檢察官偵查起訴。
    理  由
壹、有罪部分：
一、訊據被告戊○○坦承持有上開毒品而遭警查獲；被告丁○○坦承使用00000
    00000號行動電話，於右揭時間，至上開保齡球館找被告戊○○而遭警查獲
    ，惟均矢口否認犯行，被告戊○○辯稱：是向綽號「吉哥」之丁○○購買上開扣
    案毒品供己施用，並沒有要轉賣予小龍之情事云云；被告丁○○辯稱：是接到被
    告戊○○之通知前往收取之前之欠款五千元，並沒有販賣毒品予被告戊○○，也
    沒有「吉哥」之綽號云云。惟查：
  (一)被告戊○○於警訊時供稱：「因為有一個綽號小龍男子打電話給我，要向我購買
    安非他命，當時我沒有貨，我就打電話給吉哥，看有沒有貨，後來吉哥跟我說有
    貨，我就向吉哥調了三兩安非他命準備要賣給小龍，當時吉哥亦轉讓給我六萬元
    ，我亦準備向小龍收六萬元，我從中抽取少許安非他命吸食作為代價。」、「後
    來吉哥以0000000000號電話打給我，告訴我他將安非他命置於該保齡
    球館樓下之柱子旁，如交易完成，將錢置入香煙盒內，放在原位即可。」（參偵
    卷第七、八頁）；嗣於偵查中供稱：是以六萬元向「吉哥」買的，要交給小龍，
    伊只賺些許安非他命，扣案之毒品是小龍說要買後才向吉哥買來賣給他等語（參
    偵卷第四十、四十一頁）；「小龍說他要買三兩安非他命，他本是向乙○○買，
    但乙○○不會說，所以將電話交給我，我說沒貨幫他調調看，如果有貨，在凌晨
    十二點保齡球館交給他。」、於八十九年四月十九日二十三時聯絡上吉哥，吉哥
    答應將貨放球館內柱子底下，丁○○就是吉哥，伊是打0000000000號
    電話向他調貨等語（參偵卷第七十七至七十八頁）。其後於本院調查時，雖否認
    係向綽號吉哥之男子販入毒品係準備轉賣予「小龍」等情，惟仍供稱：「有位自
    稱小龍的人打電話給乙○○，乙○○不知道他在說什麼，所以就把電話轉給我，
    我就跟小龍說沒有。」、「（小龍）他說要買半公斤，我還說神經病，就掛掉了
    。」，等語（參本院九十年七月六日訊問筆錄）。參以被告乙○○於偵查中亦供
    稱：小龍打電話給伊，後將電話轉給被告戊○○等語（參偵卷第四十二頁背面）
    、八十九年四月十九日小龍打伊使用之0000000000手機，說要買安非
    他命，伊去上廁所，所以將電話轉給戊○○等語（參偵卷八十九年七月二十五日
    訊問筆錄）、小龍打電話向伊要貨，伊說沒有，將電話交給戊○○等語（參偵卷
    八十九年九月十一日訊問筆錄）；於本院調查時亦供稱：「十九日下午四、五點
    ，叫小龍的人打我手機，說是我朋友介紹的，要來拿安非他命，我又不認識他，
    不敢賣他，我要去廁所，就把電話轉給戊○○，後來我就不知道了。」（參本院
    同上日筆錄）等語。由被告乙○○及戊○○之上開各次供述，互相勾稽比對，被
    告戊○○及乙○○二人對於八十九年四月十九日有一名叫小龍之男子曾打電話來
    要求購買安非他命一節，二人之供述均相符，堪認被告戊○○於警、偵訊時所供
    因小龍要向伊買三兩的安非他命，所以向吉哥買毒品一節，應為事實。其嗣於本
    院調查時改稱：根本沒有小龍其人，是警察要求其為那樣之供述云云，為卸責之
    詞，不足採信。
  (二)被告戊○○於偵查中已供稱被告丁○○就是吉哥，嗣於本院調查時仍稱：是以0
    000000000號行動電話與吉哥聯絡買毒品，被告丁○○本來就是吉哥等
    語（參九十年七月六日訊問筆錄），查獲當天吉哥當場把毒品交給伊，一回頭走
    沒幾步，就被抓了等語（參本院九十年七月二十六日訊問筆錄），被告丁○○的
    「旗」台語音同「吉」，所以叫他吉哥，當天是跟丁○○說要買六萬元等語（參
    九十一年十月八日審判筆錄）。被告戊○○對其所持有毒品之上手，於警、偵訊
    時雖時有不同，但於本院多次訊問中，則供述一致。且參諸被告戊○○於警、偵
    訊及本院調查時，始終均供稱以0000000000號行動電話與吉哥聯絡購
    買毒品，而被告丁○○坦承查獲當天係持用0000000000號行動電話，
    核復與證人即該電話之申設人甲○○於本院調查時結證：自申設後沒幾天就交給
    被告丁○○使用，中間曾取回過，但四月十八日、十九日，應是被告丁○○在使
    用等語（參本院九十年七月六日訊問筆錄）相符。從而，0000000000
    號行動電話在查獲當時既為被告丁○○所使用，而被告戊○○亦是以該電話聯絡
    販入扣案毒品，由此推知，被告戊○○嗣於本院調查時所供被告丁○○就是吉哥
    一節，尚非無稽。復查，被告戊○○與丁○○二人在查獲地作短暫交談後，被告
    戊○○一回身，手持扣案物，就被警方查獲，除業據被告戊○○供承在案，並據
    證人即本件查獲之員警彭維君、連榮傑於本院調查時結證屬實，證人彭維君及連
    榮傑二人雖未確實目睹被告丁○○將毒品交給被告戊○○，但由被告戊○○係在
    與被告丁○○短暫交談後，即遭警發現持有扣案毒品，而上前逮捕，加上被告戊○○之上開供述情節綜合推斷，扣案之毒品確係被告丁○○交付予被告戊○○無
    疑。
  (三)扣案之三包毒品經內政部警政署刑事警察局鑑定結果確為甲基安非他命，純度為
    八十九點五％，分別驗餘淨重為一○點八公克、六九點二三公克、五二點二四公
    克（合計驗餘淨重為一百三十二點二七公克），亦有該局八十九年六月二十八日
    刑鑑字第七六九四五號鑑驗通知書在卷可稽（參本院卷），並無疑義。
  (四)被告丁○○雖辯稱：是接到戊○○之指示前來拿回之前的欠款五千元云云。其辯
    護人為被告辯護稱：被告丁○○留在現場之時間甚長，又有警察在場埋伏，被告
    丁○○未立即離去，若非被告戊○○答應等到向朋友拿到錢後就會返還，當無繼
    續在旁等候之理等語。惟查，被告戊○○與丁○○間究竟有無該筆欠款一節，被
    告戊○○雖曾供稱：確有向其借款五千元，但於本院審理時則稱：以前向被告丁○○拿貨有欠他錢，但沒有向他借過錢等語（參本院九十一年十一月五日審判筆
    錄），被告戊○○前後陳述不一，被告丁○○復無法提出其他憑證，足以證明雙
    方間確有上開借款債務，因此，雙方間有無借款債務，已非全然無疑。且查，被
    告丁○○平時居住於基隆，果被告戊○○確實有欠其該筆借款，迄查獲時已一年
    餘，均未返還，足見被告之債信不佳，則被告戊○○向其表示要還錢時，其何以
    毫無所疑，而不要求被告戊○○送至基隆，卻於深夜時間，親自遠從基隆，不計
    成本專門搭乘計程車前來索取債款。復且，查獲當時被告丁○○身上僅有五百元
    現金，而其所搭乘之計程車車資卻已跳至八百餘元，此有其警訊筆錄在卷可稽（
    參偵卷第十三頁），其所攜之款項，根本不足以支應計程車費，是被告丁○○所
    辯上開各節，不合於常情，自不可採。
  (五)至於被告戊○○嗣後翻異供詞改稱：向被告丁○○購入毒品係為供己施用云云，
    惟查，被告戊○○自承其當時之工作，每月僅有四萬餘元之收入，但此次卻一口
    氣買入毒品六萬元，遠超過其收入甚多，更何況尚要支應其他日常生活所需，足
    見其上開所供，為事後卸責之詞，不足採信。
  (六)另被告丁○○之辯護人請求將被告戊○○送測謊，惟查，本件已有右開事證足以
    證明本件被告丁○○販賣毒品之事實，且被告戊○○嗣於本院所供各節已趨一致
    ，並無其他積極之證據足以證明被告戊○○確有說謊之情事，是已無另行測謊之
    必要。
  (七)另被告戊○○供稱其有精神分裂云云，經本院向國軍北投醫院函詢結果：被告未
    因該項疾病就診過，無精神病狀態，但學習能力較差，屬邊緣性智能障礙，此有
    該院九十一年八月十四日（九一）濟元字第一五四六號函暨門診病歷摘要在卷可
    稽（參本院卷），因此，並無證據證明其有精神分裂之情形，尚難遽認其有心神
    喪失或精神耗弱之情事，附此敘明。
  (八)被告戊○○自承準備販入扣案毒品轉賣予小龍後，抽取部分毒品供己施用，足認
    其有營利之意圖。且查販賣第二級毒品海洛因係違法行為，非可公然為之，不論
    是瓶裝或紙包之毒品，均可任意分裝增減分量，而每次買賣之價格、數量，亦隨
    時依雙方之關係深淺、資力、需求程度及對行情之認知等因素，機動調整，販賣
    之利得，除經坦承犯行，或價格、數量俱臻明確外，委難察得實情，販賣之人從
    價差或量差中牟利，方式雖異，其意圖營利之非法販賣行為則一，且第一級毒品
    海洛因亦非無價值之物，經政府大力查緝後，其價格不菲，實不可能甘冒重典而
    按同一價格轉售而毫無利得轉售他人，是被告丁○○將扣案毒品販賣予被告戊○○，確係有營利之意圖，亦堪認定。
  (十)綜合上述，本件事證明確，被告戊○○意圖營利販入第二級毒品安非他命，及被
    丁○○意圖營利販賣第二級毒品安非他命之犯行，均洵堪認定。
三、按安非他命係屬毒品危害防制條例第二條第二項第二款所稱之第二級毒品，是核
    被告丁○○所為係犯毒品危害防制條例第四條第二項之販賣第二級毒品罪。又按
    販賣毒品罪並不以販入後復行賣出為構成要件，只要以營利為目的將毒品販入或
    賣出，有一於此，其犯罪即經完成，均不得視為未遂，最高法院二十五年非字第
    一二三號著有判例，被告戊○○既係以販賣營利之犯意而購入第二級毒品安非他
    命，是核其所為，亦係犯同條例第四條第二項之販賣第二級毒品罪。其等分別持
    有第二級毒品之低度行為，應分別為販賣之高度行為所吸收，均不另論罪。被告
    戊○○曾於民國八十二年間因違反懲治盜匪條例案件，經臺灣高雄地方法院以八
    十三年度訴字第一一三七號判處有期徒刑一年五月確定。甫於八十四年十月三日
    假釋付保護管束期滿視為執行完畢，此有臺灣高等法院被告全國前案紀錄表在卷
    執行完畢後，五年內再犯本件有期徒刑以上之罪，為累犯，惟因販賣第二級毒品
    法定刑度為無期徒刑部分，不得加重，故僅就其有期徒刑及罰金刑部分，依法加
    重其本刑。爰審酌被告戊○○本身有施用毒品前案紀錄，復流毒他人，被告丁○○自己雖無施用毒品前科，卻販售毒品予他人謀利，且本件販賣毒品數量達一百
    三十餘公克等一切情狀，分別量處如主文所示。扣案之第二級毒品，合計驗餘淨
    重一百三十二點二七公克，與被告丁○○、戊○○二人之犯行均有關連，應依同
    條例第十八條第一項規定，並於對其二人所犯販賣第二級毒品罪諭知之主刑項下
    ，分別諭知沒收銷燬之。另扣案之行動電話，雖係被告丁○○用供為犯本罪之用
    ，但為證人甲○○所有，業據證人甲○○作證在案，爰不另為沒收之諭知，附此
    敘明。
貳、無罪部分：
一、公訴意旨另略以：被告乙○○與被告戊○○共同意圖營利，於綽號「小龍」之男
    子以電話要求買第二級毒品安非他命六萬元後，擬藉由該筆販賣抽取部分毒品供
    二人施用，乃由被告戊○○於右述時、地向綽號「吉哥」之被告丁○○販入六萬
    元安非他命三兩後，通知綽號「小龍」之男子至上址交易，於等候中，為循線知
    悉「小龍」要向其購買安非他命而至該處埋伏之台北縣警察局板橋分局警員當場
    查獲，並扣得右揭毒品及行動電話一支。因認被告乙○○與被告戊○○共犯毒品
    危害防制條例第四條第二項販賣第二級毒品之罪嫌。
二、按犯罪事實應依證據認定之，無證據不得推定其犯罪事實。又不能證明被告犯罪
    者，應諭知無罪之判決，刑事訴訟法第一百五十四條、第三百零一條第一項分別
    定有明文。又「認定不利於被告之事實，需依積極證據，苟積極證據不足為不利
    於被告之認定時，即應為有利於被告之認定，更不必有何有利之證據。」，最高
    法院三十年上字第八一六號判例可資參照。
三、公訴意旨認被告乙○○涉犯上開罪嫌，無非係以被告乙○○自承知悉被告戊○○
    擬藉由販賣安非他命賺取部分安非他命供施用，並向吉哥購買安非他命，且約在
    右揭時、地交易等情，嗣並陪同被告戊○○至該球館打撞球等候交易，以及被告
    戊○○於警、偵訊時所為之供述情節為其論據。惟訊據被告乙○○固坦承八十九
    年四月十九日有人打電話給伊，惟堅詞否認有販賣第二級毒品之犯行，辯稱：當
    時因要上廁所，將電話轉由被告戊○○接聽，不知其等交談情形；查獲當天是與
    被告戊○○一同去打球而已等語。經查：被告戊○○雖曾於警訊時供稱：「乙○○一同陪我至現場欲以安非他命與小龍交易。」等語（參偵卷第八頁背面），但
    於當日被查獲解送地檢署時，即改稱：被告乙○○只是陪他去撞球，但乙○○知
    道伊要賣安非他命給小龍等語（參偵卷第四十頁背面、七十八頁）；其後於本院
    調查時另稱：伊和被告乙○○一起出錢六萬元，要向吉哥買三兩安非他命等語（
    參本院九十年七月六日訊問筆錄）。被告戊○○對於被告乙○○就本件毒品交易
    之參與情況前後供述不一，已難遽信。而查獲當時，被告戊○○至保齡球館樓下
    交易毒品時，被告乙○○確實在樓上打撞球，並未與被告戊○○一起下樓與被告
    丁○○進行毒品交易，因此，被告乙○○在客觀上亦無與被告戊○○一同參與買
    賣毒品之事。縱被告乙○○知悉被告戊○○與被告丁○○或小龍間有買賣毒品之
    情事，亦不足以推論被告乙○○係基於共同犯意之聯絡而與被告戊○○共同為之
    。此外，復查無其他積極證據足以證明被告乙○○就本件毒品交易，有何犯意聯
    絡及行為分擔，揆諸首揭規定及說明，自應為被告乙○○無罪之諭知。
據上論斷，應依刑事訴訟法第二百九十九條第一項前段、第三百零一條第一項，毒品
危害防制條例第四條第二項、第十八條第一項前段，刑法第十一條前段、第四十七條
，判決如主文。
本案經檢察官林秀敏到庭執行職務。
中      華      民      國    九十一    年     十二     月      十      日
                                   臺灣桃園地方法院刑事第四庭
                                       審判長法  官  陳  世  宗
                                             法  官  邱  滋  杉
                                             法  官  李  桂  英
右正本證明與原本無異。
如不服本判決，應於判決送達後十日內向本院提出上訴狀( 應附繕本 )，上訴於
臺灣高等法院。
                                             書記官  張  淑  芬
中      華      民      國    九十一    年     十二     月     十六     日
附錄本案論罪科刑法條全文：
毒品危害防制條例第四條第二項：
毒品危害防制條例第四條
製造、運輸、販賣第一級毒品者，處死刑或無期徒刑；處無期徒刑者，得
併科新台幣一千萬元以下罰金。
製造、運輸、販賣第二級毒品者，處無期徒刑或七年以上有期徒刑，得併
科新台幣七百萬元以下罰金。
製造、運輸、販賣第三級毒品者，處五年以上有期徒刑，得併科新台幣五
百萬元以下罰金。
製造、運輸、販賣專供製造或施用毒品之器具者，處一年以上七年以下有
期徒刑，得併科新台幣一百萬元以下罰金。
前四項之未遂犯罰之。
